Inventaris van het archief van de Buitengewone Raad voor de Scheepvaart te Londen, (1939) 1940-1946
Nationaal Archief, Den Haag
- STUKKEN VAN BIJZONDERE AARD, II
  - Procedures., B
    - onderzoeken, 2.
      - Dossier inzake het vergaan van het s.s. 'TERKOELEI' op 17 maart 1943 tengevolge van torpedering. Commissieafdoening., maart - juli'43; 167; 1 omslag
      - Dossier inzake de door de N.S.T.C. ingediende klachten tegen de kapitein en de hoofdmachinist van het s.s. 'HOOGKERK'. Uitspraak door de Raad., febr.'43 - febr.'44; 168; 1 omslag
      - Dossier inzake het vergaan van het s.s. 'VEERHAVEN' op 11 november 1942 tengevolge van vijandelijke actie. Uitspraak door de Raad., dec.'42 - nov.'49; 169; 1 omslag
      - Dossier inzake het vergaan van het m.s. 'KOTA TJANDI' op 30 april 1943 tengevolge van een ontploffing. Commissieafdoening., mei - okt.'43; 170; 1 omslag
      - Dossier inzake het aan de grond lopen van het s.s. 'JULIETA' op.22 juni 1943. Uitspraak door de Raad., juni - nov. '43; 171; 1 omslag
      - Dossier inzake de aanvaring tussen het m.s. 'CISTULA' en het m.s. 'DRUPA' op 11 oktober 1942. Commissieafdoening., okt.'42 - nov.'43; 172; 1 omslag
      - Dossier inzake van het verloren gaan van het m.s. 'MANVANTARA op 13 februari 1942 tengevolge van een luchtaanval. Commissieafdoening., febr.'42 - nov.'43; 173; 1 omslag
      - Dossier inzake het vergaan van het s.s. 'BALINGKAR' op 18 augustus 1942 vermoedelijk tengevolge van torpedering. Commissieafdoening., aug.'42 - dec.'43; 174; 1 omslag
      - Dossier inzake het vergaan van het s.s. 'ULYSSES' op 12 april 1943 vermoedelijk tengevolge van torpedering. Commissieafdoening., april'43 - jan.'44; 175; 1 omslag
      - Dossier inzake het vermoedelijk tengevolge van torpedering beschadigd worden en in brand geraken van het s.s. 'SAROENA' en het daarna aan de grond zetten op 11 februari 1943. Uitspraak door de Raad., febr.'43 - Febr.'44; 176; 1 omslag
      - Dossier inzake het verloren gaan tijdens de invasie op Sicilië van het s.s. 'BAARN' op 11 juli 1943 tengevolge van door luchtaanvallen ontstane brand in de lading. Commissieafdoening., juli'43 - jan.'44; 177; 1 omslag
      - Dossier inzake de door de radio-telegrafist J.J. Siebenlist te dien tijde dienende aan boord van het m.s. 'ALETTA', tegen de kapitein W.J.Steinbuch ingediende klacht, gedateerd 7 juli 1943. Commissieafdoening., juli'43 - jan.'44; 178; 1 omslag
      - Dossier inzake het behouden binnenbrengen van het m.s. 'MADOERA' na de op 24 februari 1943 overkomen ramp vermoedelijk tengevolge van torpedering. Uitspraak door de Raad., maart'43 - maart'44; 179; 1 omslag
      - Dossier inzake het dodelijk ongeval aan boord van het s.s. 'STAD ARNHEM' op 8 September 1943 tengevolge van gasontsnapping uit de vriesmachine-installatie. Uitspraak door de Raad., sept.'43 - febr.'44; 180; 1 omslag
      - Dossier inzake het vergaan van het m.s. 'MARNIX VAN ST. ALDEGONDE* op 6 november 1943 tengevolge van torpedering. Commissieafdoening., dec.'43 - mei'44; 181; 1 omslag
      - Dossier inzake het zonder order of noodzakelijk stoppen der machines van het s.s. 'PRINS MAURITS' op 19 december 1943. Uitspraak door de Raad., dec.'43 - maart'44; 182; 1 omslag
      - Dossier inzake het tegen de kademuur stoten bij het binnenlopen in een sluis door het m.s. 'ZUIDLAND' op 25 augustus 1943. Uitspraak door de Raad., sept.'43 - nov.'44; 183; 1 omslag
      - Dossier inzake het op drift geraken en stranden van het m.s. 'WESTLAND' op 21 januari 1944. Commissieafdoening., jan. - maart'44; 184; 1 omslag
      - Dossier inzake de stranding van het m.s. 'BARENDRECHT' op 15 januari 1944. Uitspraak door de Raad., jan.'44 - jan.'46; 185; 1 omslag
      - Dossier inzake de stranding van het s.s. 'VULCANUS' op 21 november 1943. Uitspraak door de Raad., nov.'43 - mei'44; 186; 1 omslag
      - Dossier inzake het vergaan van het s.s. 'ZAANLAND' op 16 maart 1943 vermoedelijk tengevolge van torpedering. Commissieafdoening., maart'43 - maart'44; 187; 1 omslag
      - Dossier inzake het vergaan van het s.s. 'SATURNUS' op 15 September 1942 vermoedelijk tengevolge van torpedering. Commissieafdoening., sept.'42 - maart'44; 188; 1 omslag
      - Dossier inzake het vergaan van het s.s. 'DELFSHAVEN' op 6 augustus 1942 vermoedelijk tengevolge van torpedering. Uitspraak door de Raad., maart'43 - jan.'45; 189; 1 omslag
      - Dossier inzake het inzakken van de vuren op 1 december 1942 en het aan de grond lopen op 21 juni 1943 van de stoomtrawler 'BEATRICE'. Uitspraak door de Raad., dec.'42 - okt.'44; 190; 1 omslag
      - Dossier inzake het vergaan van het s.s. 'MEROPE' op 27 april 1943 vermoedelijk tengevolge van torpedering. Commissieafdoening., april'43 - juni'44; 191; 1 omslag
      - Dossier inzake het vergaan van het m.s. 'POELAU ROEBIAH' op 6 juli 1943 vermoedelijk tengevolge van vijandelijke actie. Commissieafdoening., juli'43 - juni'44; 192; 1 omslag
      - Dossier inzake de stranding van het m.s. 'CREMER' op 5 September 1943 tevens inhoudende een klacht tegen de kapitein en enige officieren van dat schip, ingediend door de N.S.T.C. te Londen. Commissie adviseert tot nader onderzoek door de Raad., sept.'43 - juni'44; 193; 1 omslag
        Commissieafdoening in Nederland, dossier D 7576. Enige kopieën uit dit dossier bijgevoegd.
      - Dossier inzake het vergaan van het m.s. 'PRINSES IRENE' op 3 december 1943 tengevolge van een aanvaring. Uitspraak door de Raad., dec.'43 - juli'44; 194; 1 omslag
      - Dossier inzake de stranding van het s.s. 'GENERAAL VERSPIJCK' op 13 november 1943. Uitspraak door de Raad., nov.'43 - nov.'44; 195; 1 omslag
        bevat: Zeekaart van Nieuw- Guinea - Oostkaap - tot Kaap Nelson met de D'Entrecastaux eilanden. Britse admiraliteit, 1943. Gedrukt. Ingekleurde correcties uit 1943, ingetekende route. Schaal 1° = 37,5 cm. 68,5 x 86 cm.
      - Dossier inzake de aanvaring tussen het s.s. 'PAHUD' en het Amerikaanse s.s. 'STEPHEN GIRARD' op 1 augustus 1943. Raad kan geen oordeel uitspreken., aug.'43 - sept.'45; 196; 1 omslag
        Commissieafdoening in Nederland, dossier D 7575. Enige kopieën uit dit dossier bijgevoegd.
      - Dossier inzake het aan de grond lopen op 28 juli 1943, en het stranden op 3 augustus 1943 van het m.s. 'WICKENBURGH' en de op 23 mei 1944 door de Inspecteur in Buitengewone dienst van de Scheepvaart ingediende klacht tegen de kapitein, L.J. Catlender. Uitspraak door de Raad., aug.'43 - okt.'44; 197; 1 omslag
      - Dossier inzake een aanvaring tussen het s.s. 'JAARSTROOM' en het Joegoslavische s.s. 'DUNAV op 9 februari 1944. Commissieafdoening., febr.'44 - sept.'45; 198; 1 omslag
      - Dossier inzake het vergaan van net m.s. 'THOR' op 18 december 1943. Onderzoek door de Raad, doch men acht nader onderzoek gewenst., dec.'43 - aug.'44; 199; 1 omslag
        Commissieafdoening in Nederland, dossier D 7571. Enige kopieën uit dit dossier bijgevoegd.
      - Dossier inzake het vergaan van het s.s. 'SALABANGKA' op 1 juni 1943 vermoedelijk tengevolge van vijandelijke actie. Uitspraak door de Raad., juni'43 - sept.'44; 200; 1 omslag
      - Dossier inzake het met de steven tegen een kade lopen van het s.s. 'MECKLENBURG' op 14 augustus 1943. Uitspraak door de Raad., aug.'43 - okt.'45; 201; 1 omslag
      - Dossier inzake de klachten door enige leden der bemanning tegen de kapitein van het s.s. 'EDAM', de heer A.Kooy. Uitspraak door de Raad., juni'44 -febr.'45; 202; 1 omslag
      - Dossier inzake het vergaan van het m.s. 'DEMPO' op 17 maart 1944 tengevolge van vijandelijke actie. Commissieafdoening., maart - okt.'44; 203; 1 omslag
      - Dossier inzake het op de wal lopen van het s.s. 'STAD VLAARDINGEN' op 19 juni 1944. Commissieafdoening., juni'43 - okt.'44; 204; 1 omslag
      - Dossier inzake het vergaan van het s.s. 'BODEGRAVEN' op 2 juli 1944 tengevolge van vijandelijke actie. De Commissie acht een onderzoek door de Raad noodzakelijk., juli'44 - febr.'45; 205; 1 omslag
        Commissieafdoening in Nederland, dossier D. 7574. Enige kopieën uit dit dossier bijgevoegd.
      - Dossier inzake de brand aan boord van het m.s. 'MADOERA' op 16 april 1944. Uitspraak door de Raad., mei'44 - aug.'45; 206; 1 omslag
      - Dossier inzake een door de matroos D.C. van der Ploeg tegen de kapitein van het s.s. 'COLYTTO' ingediende klacht. Uitspraak door de Raad., juli - nov. '44; 207; 1 omslag
      - Dossier inzake de stranding van het s.s. 'VAN OUTHOORN' op 10 juni 1944. Commissieafdoening., juni'44 - febr.'45; 208; 1 omslag
        bevat; Zeekaart van China Strait tot Kaap Nelson met D'Entrecastaux eilanden. Australische marine,1943.Foto-litho. Schaal 1: 300.000. Met ingetekende koers .71,5x101,5 cm.
      - Dossier inzake het op een rif lopen van het s.s. 'VAN DEN BOSCH' op 9 februari 1943. De Commissie acht een onderzoek door de Raad noodzakelijk., maart'43 - febr.'45; 209; 1 omslag
        Commissieafdoening in Nederland, d.d. 23 december 1946 geen nader onderzoek.
      - Dossier inzake het inzakken van een vuurgang van een te werk staande ketel aan boord van het m.s. 'MADOERA' op 16 September 1944. Uitspraak door de Raad., sept.'44 - nov. '45; 210; 1 omslag
        In dit dossier 7 zwart/wit foto's, 19x24 cm. van de schade aan de ketel.
      - Dossier inzake het op een obstakel lopen van het s.s. 'PALEMBANG' op 6 november 1944. Uitspraak door de Raad., nov.'44 - maart'45; 211; 1 omslag
        bevat: Zeekaart van het zeegebied, genaamd 'The Great Pass' bij Alexandrië, (1944). Getekend in inkt. Schaal 1: 10.000. 37x75 cm.
      - Dossier inzake het op een rif lopen van het s.s. 'FORT WILHELMUS' op 21 oktober 1944. De Commissie acht een onderzoek door de Raad noodzakelijk., dec.'44 - febr.'45; 212; 1 omslag
      - Dossier inzake de stranding van het s.s. 'VAN DER LIJN' op 4 September 1944. Commissieafdoening., dec.'44 - april'45; 213; 1 omslag
        In dit dossier 1 zwart/wit foto, 81x12 cm. van het gestrande schip.
      - Dossier inzake de aanvaring van het s.s. 'KEILEHAVEN' met het Amerikaanse s.s. 'HENRY AUSTEN' op 23 oktober 1944. Commissieafdoening., okt.'43 - april'45; 214; 1 omslag
      - Dossier inzake de klacht, ingediend door de directeur van de Bewindvoering Koopvaardijvloot (Kustvaartinspectie), tegen N. Stolp, kapitein van het m.s. 'MARTHA'. Uitspraak door de Raad., maart - okt.'45; 215; 1 omslag
      - Dossier inzake de aanvaring tussen het m.s. 'JAVA' met het Amerikaanse s.s. 'WESTERLY VICTORY' op 16 februari 1945. Uitspraak door de Raad., febr.'45 - dec.'47; 216; 1 omslag
      - Dossier inzake de stranding van het m.s. 'DUURSWOLD' op 19 maart 1945. Uitspraak door de Raad., april - nov.'45; 217; 1 omslag
      - Dossier inzake het aan de grond lopen van de stoomtrawler 'BEATRICE' op 10 februari 1945. De Commissie acht een onderzoek door de Raad noodzakelijk., febr. - aug.'45; 218; 1 omslag
        Commissieafdoening in Nederland d-d- 23 december 1946 geen behandeling.
      - Dossier inzake de stranding van het m.s. 'GADILA' op 15 mei 1945. Uitspraak door de Raad., mei - nov.'45; 219; 1 omslag
      - Dossier inzake het vergaan van het s.s. 'SIBIGO' op 16 maart 1945, tengevolge van een orkaan. Uitspraak door de Raad., maart'45 - jan. '46; 220; 1 omslag
        Hierbij de volgende kaarten:
        - Bouwtekening van het midscheepse gedeelte van de s.s. 'SIBIGO' en 'SIPORA', 1926. Fotokopie. Schaal 36 voet = 46 cm. 70x73 cm. (Naar een kopie van 1928 van de technische dienst van de K.P.M.)
        - Zeekaart van de Koraal Zee en het Great- Barrier rif, blad 2. Britse admiraliteit, 1943. Gedrukt. Schaal 1° = 6,5 cm. 70x103 cm.
        - Algemeen dekkenplan van het s.s. 'SIBIGO', 1944. Lichtdruk. Schaal 1: 96. 56x99 cm.
        - Kaart van het zeegebied tussen Queensland (Australië) en de Fiji eilanden. C. Zulver, 1845. Potloodtekening. Schaal 10° = 5,5 cm. 20,5x33 cm.
      - Dossier inzake het vergaan van het m.s. 'TYSA' op 29 juni 1942 tengevolge van vijandelijke actie. Commissieafdoening., aug.'42 - sept.'45; 221; 1 omslag
      - Dossier inzake het vermoedelijk vergaan van het s.s. 'PAULUS POTTER' op 5 juli 1942 tengevolge van vijandelijke actie. Commissieafdoening., okt.'42 - okt.'45, z.j.; 222; 1 omslag
      - Dossier inzake een ontploffing aan booord van het s.s. 'VAN OSTADE' op 30 mei 1945. Commissieafdoening., mei '45; 223; 1 omslag
      - Dossier inzake de aanvaring van het m.s. 'NOTTINGHAM' met het m.s. 'ROWALLAN CASTLE' op 23 januari 1945. Commissieafdoening., jan.'45 - Jan.'46; 224; 1 omslag
      - Dossier inzake het overlijden van de stuurman F. Pot van het m.s. 'URMAJO' op 28 juni 1942 tengevolge van rookvorming in diens hut. Commissieafdoening., juni'42 - nov.'45; 225; 1 omslag
      - Dossier inzake het vergaan van het s.s. 'ARUNDO' op 28 april 1942 tengevolge van torpedering. Commissieafdoening., mei'42 - nov.'45, juli'50; 226; 1 omslag
      - Dossier inzake het vergaan van het s.s. 'AMAZONE' op 6 mei 1942 tengevolge van torpedering. Commissieafdoening., mei'42 - nov.'45; 227; 1 omslag
      - Dossier inzake het vergaan van het s.s. 'LAERTES' op 3 mei 1942 vermoedelijk tengevolge van vijandelijke actie. Commissieafdoening., mei'42 - nov.'45; 228; 1 omslag
      - Dossier inzake het vergaan van het s.s. 'FERDINAND BOL' op 29 juli 1942 tengevolge van een aanvaring. Commissieafdoening., aug.'42 - jan.'46; 229; 1 omslag
  - Diversen., C
    - Ingekomen uitspraken van de Raad voor de Scheepvaart in Ned. Indië inzake het vergaan van de 'SOEMBA', 'MANDALIKA' en de lichter 'TII'. Gestencild., sept. - nov.'41; 230; 1 omslag
    - Correspondentie betreffende de publicatie en de openbaarheid der uitspraken van de Buitengewone Raad voor de Scheepvaart., juli'41 - okt.'45; 231; 1 omslag
      Zie ook Archief Inspecteur in Buitengewone Dienst, inv.nr. 16.
    - Overzichten van de positie van de kustvaartuigen, de kortelijn-schepen en hun bemanningen gedurende het tweede kwartaal 1941., juni'41; 232; 3 stukken
    - Order van het geallieerde opperbevel aan de kapiteins van in convooi varende schepen, hoe te handelen ter vermijding van aanvaringen. Afschrift., april'43; 233; 1 stuk
    - Adressenlijst van de leden van de Buitengewone Raad voor de Scheepvaart. Doorslag., z.j. (1944); 234; 1 stuk
    - Correspondentie met betrekking tot de afwikkeling der zaken van de Buitengewone Raad voor de Scheepvaart te Londen en de verzorging en overdracht van het archief., okt.'45 - jan.'46; 235; 1 omslag
      Hierin afschrift van het K.B. no. 34 d.d. 17 januari 1946, houdende de intrekking van het K.B. d.d. 18 oktober 1940, Stb. A. 15.
- ARCHIVALIA NIET BEHORENDE TOT HET ARCHIEF VAN DE BUITENGEWONE RAAD VOOR DE SCHEEPVAART, III
  - Vergunning, door de inspecteur van de Scheepvaart in Nederland afgegeven ingevolge art.2 bis van de Schepenwet, ten behoeve van de zandzuiger 'POLLEKRACHT' voor een reis van Rotterdam naar Ned. Indië. Afschrift., maart'39; 236; 1 stuk
  - Mededeling van de N.S.T.C aan de Scheepvaart Inspectie te Londen dat de 'BERNINA' te Newport op 27 november 1941 werd binnengesleept., nov.'41; 237; 1 stuk
  - Correspondentie tussen de minister van Handel, Nijverheid en Scheepvaart en de minister van Marine te Londen inzake het moedwillig verlaten van een convooi door de kapitein van het s.s. 'AMSTELKERK' op 30 oktober 1942. Doorslagen., nov.'42 - april'43; 238; 1 omslag
  - Prive-schrijven van D. Rahusen aan Mr. Dr. J.M. de Moor inzake de voeding op zgn. trampschepen., april'43; 239; 1 stuk
  - Prive-schrijven van Mr. H. van Everdingen aan Mr.Dr. J.M. de Moor inzake de zittingen van de Buitengewone Raad voor de Scheepvaart., juli'44; 240; 1 stuk